【裁判字號】    97,易,1995
【裁判日期】    971215
【裁判案由】    竊盜
【裁判全文】
臺灣彰化地方法院刑事判決              97年度易字第1995號
公  訴  人  臺灣彰化地方法院檢察署檢察官
被      告  庚○○
上列被告因竊盜案件，經檢察官提起公訴（97年度偵字第7205、
7118、9557號、97年偵緝字第573號），本院判決如下：
    主    文
庚○○犯如附表編號一至五所示之罪，均累犯，各處如附表編號
一至五所示之刑。應執行有期徒刑壹年貳月
    事    實
一、庚○○前曾於民國94年間，因施用毒品案件，經本院以94年
    度訴字第595號，判處應執行有期徒刑1年確定（第1案）；
    又於同年間，因施用毒品案件，經本院以94年度訴字第14
    15號，分別判處有期徒刑1年及7月確定（第2案）；再於94
    年間，因連續加重竊盜案件，經臺灣嘉義地方法院以94年度
    簡上字第207號，判處有期徒刑1年2月確定（第3案），且第
    2、3案經定應執行有期徒刑2年6月確定，且與第1案接續執
    行，嗣後復經減刑，甫於96年11月7日縮短刑期執行完畢。
    猶不知悔改，分別為下列行為：
(一)、庚○○與戊○○ (另由本院審理中)基於共同意圖為自己不
    法之所有之犯意聯絡，於97年5月11日上午某時許，一同至
    位於彰化縣埔心鄉○○村○○路75巷46號，由丙○○負責經
    營之「登禾鐵線股份有限公司」，竊取該公司所有之附鐵鉤
    H 型鐵2支，得手後售予不知情之「瑞昌資源回收行」負責
    人高永昌。
(二)、庚○○基於為自己不法所有之意圖，於97年5月22日凌晨4時
    許，在彰化縣田中鎮○○路○段288巷口空地，以自備之鑰匙
    竊取丁○○所持有之車號4962-GC號自小貨車，得手後留供
    己用。
(三)、庚○○基於為自己不法所有之意圖，於97年5月23日凌晨4時
    許，在彰化縣員林鎮○○路○段486號前，竊取乙○○所有之
    鐵板4塊，得手後以車號4962-GC號自小貨車載運離開，號至
    彰化縣大村鄉美港村美港橫巷之「港尾盛資源回收場」售予
    不知情之蕭麗如（另為不起訴處分）。
(四)、庚○○與戊○○基於共同意圖為自己不法之所有之犯意聯絡
    ，於97年5月24日凌晨3時許，一同至彰化縣花壇鄉○○村○○路○段62號後方空地，共同徒手竊取甲○○所有之H型鋼鐵
    4 支，再由庚○○駕駛竊來之車號4962-GC號自小貨車，載
    運竊得之4支H型鋼鐵，售予不詳之資源回收商，得款朋分花
    用。其後彰化縣警察局員林分局員警於97年6月3日8時10分
    許，在彰化縣大村鄉○○路與中正東路口，發現庚○○在該
    處，於無確切之根據下，單純主觀上懷疑庚○○涉嫌竊盜，
    遂對庚○○詢問，庚○○於警方未取得確切之根據資以懷疑
    其涉嫌竊盜前，即主動對警方自首坦承前述(二)、(三)、(四)之竊
    盜犯行，並接受裁判。
(五)、庚○○基於為自己不法所有之意圖，於97年10月18日凌晨2
    時22分許，在己○○所經營、位於彰化縣社頭鄉○○段267
    -15地號之汽車修配廠廠房，竊取己○○所有之鋁合金鋼圈2
    個得手，當場為住在對面建物之己○○發覺而報警查獲。
    派出所警員、偵查員等人自首，而接受裁判。
三、案經彰化縣警察局員林、田中、溪湖等分局報請臺灣彰化地
    方法院檢察署檢察官偵查起訴。
    理    由
一、前揭犯行，業據被告庚○○於警詢、檢察官訊問、本院審理
    時坦承不諱，核與證人丙○○、丁○○、乙○○、甲○○、
    己○○於警詢時證述之失竊情節、證人己○○於檢察官訊問
    時證述失竊情節及證人高永昌於警詢時證述之收購情節相符
    ，復有贓物認領保管單2張、資源回收物品登記簿1紙、彰化
    縣警察局車輛尋獲電腦輸入單及照片17張在卷可稽，足證被
    告庚○○之自白屬實。前揭犯行，事證明確，洵堪認定。
二、核被告庚○○所為，係犯刑法第320條第1項之竊盜罪。被告
    庚○○戊○○對於上開如事實欄一之(一)、(四)所示之犯罪之實
    行，有犯意聯絡及行為分擔，均為共同正犯。被告庚○○曾
    受如犯罪事實欄所示之確定判決及有期徒刑之執行完畢，有
    臺灣高等法院被告前案紀錄表附卷可憑，其於有期徒刑執行
    完畢後之5年內，故意再犯有期徒刑以上之本罪，為累犯，
    應依刑法第47條第1項規定加重其刑。另按對於未發覺之罪
    自首而受裁判者，得減輕其刑，刑法第62條前段定有明文。
    所謂自首，係以犯人在犯罪未發覺之前，向該管公務員申告
    犯罪事實，而受裁判為已足。且犯罪人在其犯罪未發覺前，
    向該管公務員告知其犯罪，不以自動到案向該管公務員告知
    為必要，即因其他犯罪受追問時，告知其未發覺部分之犯罪
    ，而接受審判，仍不失為刑法上之自首。犯人在犯罪未發覺
    之前，向檢察官或司法警察官告知其犯罪，而不逃避接受裁
    判，即與刑法第62條規定自首之條件相符，不以言明自首並
    願受裁判為必要，又該條所謂未發覺之罪，固非以有偵查犯
    罪權之機關或人員確知其人犯罪無誤為必要，而對於其發生
    嫌疑時，即得謂為已發覺；但此項對犯人之嫌疑，仍須有確
    切之根據得為合理之可疑者，始足當之，若單純主觀上之懷
    疑，要不得謂已發生嫌疑。最高法院88年臺上字第210號判
    決、最高法院85年臺上字第4908號判決可資參照。本件被告
    庚○○於警方詢問其有無竊盜之事，其係主動告知警方有如
    事實欄一之(二)、(三)、(四)所示之犯行，有被告庚○○接受警詢
    之警詢筆錄、刑事案件報告書附卷可稽，足見承辦警員以口
    頭詢問被告庚○○有無涉犯竊盜案件，而被告庚○○坦承有
    竊盜犯行前，僅係承辦員警主觀上單純之懷疑，直至被告庚○○坦承犯案後，始可謂有確切之根據得為合理之可疑及已
    發生嫌疑之程度，依首揭最高法院判決意旨，應認為被告庚○○在承辦員警詢問有無涉犯竊盜案件時，被告坦承其所為
    如事實欄所示之一之(二)、(三)、(四)所示犯行，應不失為刑法上
    之自首，爰依刑法第62條前段自首之規定減輕其刑，並依法
    先加重後減輕之，附此敘明。爰審酌被告庚○○前有多次竊
    盜犯罪紀錄，且有正常工作能力，竟竊取物品而變價花用，
    並審酌被告庚○○行竊之次數、犯罪之動機、智識程度為國
    中肄業、手段、竊取物品之價值、所生危害及其犯後態度等
    一切情狀，分別量處如主文所示之刑，並依法定其應執行之
    刑，以示懲儆。
據上論斷，應依刑事訴訟法第299條第1項前段，刑法第320條第1
項、第47條第1項、第62條前段、第51條第5款、刑法施行法第1
條之1第1項，判決如主文。
本案經檢察官紀雅惠到庭執行職務。
中    華    民    國    97    年    12    月    15    日
                   刑事第二庭  法  官  羅  永  安
以上正本證明與原本無異。
如不服本判決應於收受判決後10日內向本院提出上訴書狀，並應
敘述具體理由；其未敘述上訴理由者，應於上訴期間屆滿後20日
內向本院補提理由書（均須按他造當事人之人數附繕本）「切勿
逕送上級法院」。
告訴人或被害人對於判決如有不服具備理由請求檢察官上訴者，
其上訴期間之計算係以檢察官收受判決正本之日期為準。
中    華    民    國    97    年    12    月    15    日
                               書記官  魏  嘉  信
附表：
 ~F0 ~T40
┌──┬───┬───────────┬──────┬─────────┐
│編號│行為人│犯罪事實              │所犯法條    │論處之罪及所宣告之│
│    │      │                      │            │刑                │
├──┼───┼───────────┼──────┼─────────┤
│1   │庚○○│如事實欄一之(一)所示。  │刑法第320條 │庚○○共同犯竊盜罪│
│    │      │                      │第1項       │，累犯，處有期徒刑│
│    │      │                      │            │肆月。            │
├──┼───┼───────────┼──────┼─────────┤
│２  │庚○○│如事實欄一之(二)所示。  │刑法第320條 │庚○○犯竊盜罪，累│
│    │      │                      │第1項       │犯，處有期徒刑肆月│
│    │      │                      │            │。                │
├──┼───┼───────────┼──────┼─────────┤
│３  │庚○○│如事實欄一之(三)所示。  │刑法第320條 │庚○○犯竊盜罪，累│
│    │      │                      │第1項       │犯，處有期徒刑貳月│
│    │      │                      │            │。                │
├──┼───┼───────────┼──────┼─────────┤
│４  │庚○○│如事實欄一之(四)所示。  │刑法第320條 │庚○○共同犯竊盜罪│
│    │      │                      │第1項       │，累犯，處有期徒刑│
│    │      │                      │            │貳月。            │
├──┼───┼───────────┼──────┼─────────┤
│５  │庚○○│如事實欄一之(五)所示。  │刑法第320條 │庚○○犯竊盜罪，累│
│    │      │                      │第1項       │犯，處有期徒刑肆月│
│    │      │                      │            │。                │
└──┴───┴───────────┴──────┴─────────┘


司法院資訊處製作；財團法人民間司法改革基金會備份。
